BRAIAN OSCAR VALDEZ

FULL STACK DEVELOPER







Argentina, Tucumán.



wp: +54 381-626-1327 in linkedin Github braianpx Portafolio





PERFIL

Full Stack developer con formación como Desarrollador web. Experiencia trabajando con JavaScript, TypeScript, Node, React, Redux, express, SQL, NoSQL, entre otras tecnologías del sector.

Colaboré con la administración, la creación de ideas y la implementación de nuevas tecnologías y prácticas en una red social de psicólogos, aumentando la productividad del equipo.

Con empatía, creativo, trabajo en equipo, sociable, solidaridad, resolución de problemas y mente abierta.

EXPERIENCIAS

Back End Developer - Saint Patrick Bank

Autonomo()=> Tucumán, Argentina.

Fecha: Mar 2023 - Actualidad.

• Colaborar en diseñar, Organizar, Planificar, Administrar, Proponer nuevas ideas y desarrollar en equipo una Api Rest escalable para el sistema de Saint Patrick Bank que incluye: Tokens, filtros de datos, manejo de datos, sistema de transferencias, creación de tarjetas de debito propias del banco, opciones para añadir tarjetas externas, creación de una billetera virtual única por cada usuario y más.

• Desarrollamos la api usando TypeScript, Express, Nest, TypeORM, Node y PostgreSQL.

| Full Stack Developer - Psiconnect

Henry Bootcamp () => Buenos Aires, Argentina.

Fecha: Ene 2023 - Feb 2023.

- Colaborar en diseñar, Organizar, Planificar, Administrar, Proponer nuevas ideas y desarrollar en equipo una app de red social dónde los psicólogos ofrecen sus servicios que incluye: Búsqueda, Filtrado, Ordenamiento, Inicio de sesión admin/usuario, Registro de usuario, calendario, notificaciones por mail, pasarela de pagos, paneles de admin/usuario, calificaciones de usuario, reseña de usuario, Chat propio de la pagina y más.
- Desarrollar la app usando React, Redux-toolkit, Cloudinary, Firebase, CSS, HTML, JavaScript, Express, Node, Sequelize y PostgreSQL.

Back End Developer - Terapeando

Henry Bootcamp ()=> Buenos Aires, Argentina.

Fecha: Jun 2022 - Jun 2022.

• Colaborar en Administrar, Planificar, Proponer nuevas ideas y desarrollar una app de psicólogos que incluye:

Búsqueda, Filtrado, Ordenamiento, Inicio de sesión admin/usuario, Registro de usuario, calendario, notificaciones por mail, pasarela de pagos, paneles de admin/usuario, calificaciones de usuario, reseña de usuario y más.

• Desarrollar la app usando React, Redux, CSS, HTML, JavaScript, TypeScript, Express, Typegoose, Mongoose, Node, MongoDB y Chakra ui.

EDUCACIÓN

Instituto Privado Tucumán.

Titulo Secundario | Economía y Gestión de las Organizaciones.

6 años teórico-practico | Mar 2015 - Dic 2020.

Henry Bootcamp.

Full Stack Web Developer.

700 horas de cursado teórico-práctico | Feb 2022 - Feb 2023

COMPETENCIAS

| HABILIDADES BLANDAS:

Comunicativo, Pensamiento creativo, Solución de problemas y conflictos, Empatía, Trabajo en equipo, Liderazgo, Actitud positiva, Curiosidad, Dedicado, Sociabilidad, Aprendizaje ágil, Responsabilidad, Automotivación, Adaptabilidad, Solidaridad, Gestión del tiempo, Mente abierta, Saber priorizar y manejo de tareas múltiples.

| HABILIDADES TÉCNICAS:

JavaScript, TypeScript, Node, Express, React, Redux, Redux-Toolkit, Nest.js, MongoDB, PostgreSQL, Sequelize, Mongoose, Typegoose, TypeOrm.

| TOOLS:

SCRUM, GIT, Trello, Zoom, Discord.

• EDUCACION COMPLEMENTARIA | CURSOS

Curso de JavaScript Desde cero - Nivel Junior.

Youtube - soydalto

10 horas de cursado teórico-practico | Ene 2022 - Ene 2022

IDIOMAS

Idioma Inglés - Basic. **Idioma Español -** Nativo.

• OTRO TIPO DE INTERES | HOBYES

Elegido para las olimpiadas provinciales de matemáticas en la secundaria.

Me gusta el futbol, los gatos, hacer deporte, las matemáticas y los video juegos.